# 公司出资建设公共道路的会计处理

提问人：zzjing 时间：2016-12-21 23:29:31
1 、公司在新购置的土地上新建厂房，但由于厂房周围的道路不通，现我公司与政府协商后，政府同意由我公司出资 100 万修建周围道路，但由于修建的道路不在我公司购置的土地范围内，政府只是给予我公司无偿使用权，现我公司可否将修建道路这 100 万作为长期待摊费用，随厂房的使用年限摊销 2 、我公司收到政府拨付的技改补助款 1200 万元，收到时计入专项应付款，待技改项目验收合格后转入递延收益，随固定资产折旧年限转入营业外收入 请教陈版 上述两个处理是否恰当

回答人：chenyiwei
1 、如果该公路为公共道路，并非本企业专用，并且该道路修通是厂房正常启用的前提，则可以确认为长期待摊费用，在厂房使用年限和道路本身折旧年限两者孰短期间内计提摊销（如果本公司不负责该道路的后续维护，则在确定摊销年限时无需考虑该道路本身的使用年限）。
2 、一般可以这样理解，技改补助多数是与资产相关的政府补助。